臺灣苗栗地方法院刑事判決　　　　　　　　　　　　　九十一年度易字第四三九號
　　公　訴　人　臺灣苗栗地方法院檢察署檢察官
　　被　　　告　甲○○
右列被告因侵占案件，經檢察官提起公訴（九十年度偵字第二三九號），本院判決如
左：
    主  文
甲○○連續意圖為自己不法之所有，而侵占對於業務上所持有之物，處有期徒刑柒月
。
    事  實
一、甲○○自民國八十七年十一月間起至八十九年九月止，任職於美綸實業股份有限
    公司（以下簡稱美綸公司）苗栗辦事處擔任貨車司機，負責運送瓦斯給美綸公司
    的客戶，其工作內容係由美綸公司一次交付苦干數量之瓶裝瓦斯給甲○○，該等
    瓶裝瓦斯即由甲○○代公司保管於美綸公司所屬之後龍倉庫（苗栗縣後龍鎮○○
    路九十九巷十號正對面空地），嗣甲○○接獲美綸公司電話貨給客戶時，即由甲
    ○○自行由其所保管之瓦斯鋼瓶中出貨，如存貨有不足時，甲○○則憑美綸公司
    所給之氣單向中國石油股份有限公司提領。惟甲○○竟意圖為自己不法之所有，
    並基於侵占之概括犯意，自八十九年年初開始，至八十九年八月底止，利用保管
    前開瓦斯及鋼瓶之機會，將所掌管之瓦斯及鋼瓶，盜賣予不特定客戶，前後約計
    盜賣瓦斯之數量達一萬八千九百五十公斤（每公斤瓦斯計價約新臺幣《下同》十
    七元，故總值約三十二萬二千一百五十元，如以五十公斤裝之鋼瓶計算，則為三
    百七十九支鋼瓶裝之瓦斯數量），瓦斯鋼瓶之空瓶數量則為五十四支（每支價值
    一千八百元，共值九萬七千二百元），並將盜賣之瓦斯與鋼瓶等所得價款均侵占
    入己。迨至八十九年八、九月間，因美綸公司發現公司之舊客戶未向公司叫貨，
    卻有公司之瓦斯鋼瓶在客戶處，經美綸公司清點庫存後始悉上情。
二、案經美綸公司訴由臺灣苗栗地方法院檢察署檢察官偵查起訴。
    理  由
一、訊據被告甲○○對右揭事實供承不諱，核與美綸公司之董事乙○○、苗栗辦事處
    經理李芳、會計胡碧玲、職員劉坤明之指述、證人蕭梅珍、連朝煌、李陳麗雲
    、劉余燕枝、鍾秀香、江建基、傅貴梅證述之情節均大致相符，並有照片四幀及
    被告與美綸公司職員劉坤明於八十七年十一月及八十九年九月交接之清單影本二
    紙在卷可憑，足證被告之自白確與事實相符，本件事證明確，被告犯行洵堪認定
    。又起訴書雖另敘及被告尚有侵占美綸公司瓦斯鋼瓶五十二支，惟訊據被告堅決
    否認有侵占此部分之瓦斯鋼瓶，辯稱：此部分之鋼瓶，係成中陶瓷廠的，前手劉
    坤明並沒有交接給伊，但交接清單上卻有該五十二支鋼瓶等詞，核與美綸公司職
    員劉坤明陳稱：成中陶瓷廠的這五十二支鋼瓶確實是他們自己買的，我與前手交
    接時也有交接這五十二支鋼瓶，但我與被告交接時並沒有看到成中陶瓷廠的這五
    十二支鋼瓶，也沒有實際清點這五十二支鋼瓶給被告之詞相符，足證並無積極證
    據證明被告有侵占此五十二支之鋼瓶，故起訴書認被告侵占此部分之鋼瓶尚有誤
    會，併予敘明。
二、查被告係受僱於美綸公司，自八十七年十一月間擔任司機兼保管之工作，係從事
    業務之人，竟趁工作之便，將業務上所保管之瓦斯及鋼瓶予以侵占入己，所為係
    犯刑法第三百三十六條第二項之業務侵占罪。其先後多次之犯行，均時間緊接，
    手法相同，所犯構成要件相同，顯係基於概括犯意所為，為連續犯，應依刑法第
    五十六條之規定論以一罪，並加重其刑。起訴書雖僅提及被告於八十九年三月間
    起至八十九年八月之侵占犯行，惟起訴書未提及之被告八十九年年初至八十九年
    二月間之犯行，核與本案具有連續犯之裁判上一罪關係，為起訴效力所及，本院
    自應加以審理，併此敘明。爰審酌被告之素行、犯罪之手段、所侵占之金額及犯
    後坦承犯行，態度良好等一切情狀，量處如主文所示之刑，以示懲儆。
據上論斷，應依刑事訴訟法第二百九十九條第一項前段、刑法第五十六條、第三百三
十六條第二項、罰金罰鍰提高標準條例第一條前段，判決如主文。
本案經檢察官張文傑到庭執行職務。
中      華      民      國    九十一    年      九      月    二十六    日
                                臺灣苗栗地方法院刑事第二庭
                                        法  官  黃  建  都
右正本證明與原本無異
如不服本判決，應於判決送達後十日內向本院提出上訴狀（應附繕本），上訴於臺灣
高等法院臺中分院。
                                        書記官  黃  士  益
中      華      民      國    九十一    年      九      月    二十六    日
附錄法條：
刑法第三百三十六條第二項：
對於業務上所持有之物，犯前條第一項之罪者，處六月以上五年以下有期徒刑，得併
科三千元以下罰金。
